【裁判字號】    89,訴,3150
【裁判日期】    901227
【裁判案由】    贈與稅
【裁判全文】
臺北高等行政法院判決                            八十九年度訴字第三一五○號
                              .
    原      告  甲○○
    訴訟代理人  陳秀鴻（會計師）
    被      告  財政部台北市國稅局
    代  表  人  張盛和（局長）
    訴訟代理人  乙○○
右當事人間因贈與稅事件，原告不服行政院中華民國八十九年九月二十一日台八十九
訴字第二七八○○號再訴願決定，提起行政訴訟。本院判決如左：
    主  文
原告之訴駁回。
訴訟費用由原告負擔。
    事  實
緣原告於民國（下同）八十年六月三日取得土地徵收補償費新台幣（下同）九三、○
三六、○三一元，旋於同年六月五日、六月六日分別自其士林區農會天母分部帳戶轉
存或開立支票存入其妻謝林雪子、其女謝美娥及原告被收養之兄弟陳天賜等人帳戶，
或由其妻謝林雪子自行提領現金，案經被告認定原告係贈與謝林雪子三一、九○○、
○○○元、謝美娥五、○○○、○○○元及陳天賜六、九五○、○○○元，未依法申
報贈與稅，乃核定贈與總額四三、八五○、○○○元，淨額四三、四○○、○○○元
，核定應納稅額一六、○○一、二五○元，並按所漏稅額處一倍罰鍰計一六、○○一
、二五○元。原告不服，申請復查，獲准追減贈與配偶部分計二、三○○、○○○元
，變更核定贈與總額為四一、五五○、○○○元，淨額為四一、一○○、○○○元，
應納稅額變更為一四、九六六、一五○元，另核減罰鍰一、○三五、○○○元，改處
一倍罰鍰計一四、九六六、一五○元。原告仍不服，提起訴願，經財政部以八十七年
十月三十日台財訴第000000000號訴願決定，以原告贈與謝林雪子二九、六
○○、○○○部分，係屬配偶間之贈與，應不計入贈與總額課稅為由，撤銷原處分，
由被告另為處分。嗣被告重為復查決定，准予追減夫妻間贈與額二九、六○○、○○
○元，變更核定贈與總額一一、九五○、○○○元，淨額為一一、五○○、○○○元
，核減罰鍰一二、三一○、○○○元，變更罰鍰為二、六五六、二五○元，其餘維持
原核定。原告猶未甘服，主張謝美娥五、○○○、○○○元及陳天賜六、九五○、○
○○元部分並無贈與情事，提起一再訴願，遞遭決定駁回，遂向本院提起行政訴訟。
茲摘敘兩造訴辯意旨如次：
甲、原告方面：
一、聲明：求為判決再訴願決定、訴願決定及原處分均撤銷，訴訟費用由被告負擔。
二、陳述：
１、被告援引遺產及贈與稅法第三條第一項、第四條第二項、第二十四條第一項及第
    四十四條規定，認原告與陳天賜及謝美娥間就系爭六、九五○、○○○元及五、
    ○○○、○○○元成立贈與行為。惟按動產（現金）所有權之移轉，贈與固為原
    因關係之一，卻非唯一之法律關係，舉凡信託、借貸、買賣等，亦係所有權移轉
    之原因關係。蓋原告係為分散利息所得，避免累計稅率增加所得稅之負擔，故與
    謝美娥間以借用「人頭」方式所為之脫法行為，該等過程亦須為動產之移轉，惟
    仍不得即認定成立贈與關係。況贈與關係之成立，客觀上除有財產之移轉，主觀
    上當事人間應有成立贈與之意思表示，方符合主、客觀之成立要件。本案於客觀
    上雖有財產移轉之情事，惟原告並無贈與之意思表示，且就調查、求證及解讀此
    等財產移轉法律關係事實時，被告逕以預設立場，不依法行使客觀之查證工作，
    例如依稅捐稽徵法第三十條規定所賦予稅務機關之調查權，為何被告不願通知本
    案關鍵人士（受贈人）備詢，係懼事實真相被查證明確後，無法課徵贈與稅？被
    告顯為達目的罔顧事實真相。
２、原告是否有贈與行為，應否課徵贈與稅，被告應就各關鍵部分查證，諸如「贈與
    標的，各前因後果之關係及事證；贈與人之意思表示及有關事證；受贈人之意思
    表示及有關事證」，再依據查得之證據予以判斷，且判斷上應基於普通日常生活
    經驗，亦即不得違背經驗法則，始符證據法則，此可參刑事訴訟法第一百五十五
    條規定及最高法院三十年上字第五九七號判例意旨，惟原處分及一再訴願決定，
    未就本案各關鍵部分查證，亦未就所查得之部分證據，作客觀合理之判斷，顯與
    證據法則不符：
  (1)有關被告核定原告贈與陳天賜六、九五○、○○○元部分：被告稱係以交易明細
    表、支票、傳票影本等資料，且原告未能提示具體客觀事證以實其說，認定本案
    為贈與行為，補課贈與稅，裁處一倍罰鍰云云，殊與前述證據法則完全背離。按
    交易明細表、支票、傳票影本等資料，僅能證明財產移轉，無法證明其移轉之法
    律關係為借貸、信託、買賣抑或為分散利息所得等，倘以被告之認定方式，國庫
    稅收僅須請銀行提供資金移轉資料，而由稅務機關全部認定為贈與，舉凡未能提
    示具體客觀事證以證明其非贈與者，一律補稅並罰鍰，國庫稅收必然充沛滿溢。
    惟於法治國家當不允許，被告應本於職權，依法就各關鍵部分查證事實，然被告
    卻不向其所認定之受贈人陳天賜查證。
  (2)原告提出天母運動場工程用地徵收補償地價清冊影本二份，其被徵收之土地標的
    分別為士林區○○段○○段十三及十四地號等土地二筆，該等資料可證明以下事
    實：
    於領取土地徵收補償費中，陳天賜領取金額計一○六、二一六、八○四元，原
      告領取九三、○三六、○三一元（士林區○○段○○段十三地號補償費三九、
      九二七、六二九元，加上同區段○○段十四地號所領之補償五三、一○八、四
      ○二元，共計九三、○三六、○三一元），顯見陳天賜所領到之土地徵收補償
      費較原告尚多出一三、一八○、七七三元，依據常情常理判斷，系爭六、九五
      ○、○○○元即不可能為原告對陳天賜之贈與。
    因原告與陳天賜均領有鉅額土地徵收補償費，故被告亦質疑陳天賜涉及贈與情
      事，而查核陳天賜之資金流程。由於巧合關係，陳天賜於八十年六月五日曾提
      領鉅額資金，剛好當天原告配偶謝林雪子於台北區中小企業銀行存入他行支票
      二千萬元，嗣被告實施查核，發現陳天賜亦提領一筆二千萬元，遽予誤認係陳
      天賜對原告配偶謝林雪子為二千萬元之贈與，此有被告開具之八十六年度贈與
      稅繳款書影本為證。該案在查核時，雖經原告配偶謝林雪子出具說明書，主張
      「絕無贈與情事」，然遭被告拒絕採信，核課陳天賜贈與稅，顯見被告行政作
      為之偏差，嗣陳天賜提起復查，提出八十年六月五日於台北區中小企業銀行亦
      存入他行支票二千萬元，遂得以撤銷該部分之贈與稅。從而，被告一方面核定
      原告對陳天賜涉及六、九五○、○○○元之贈與，另又核定陳天賜對原告配偶
      涉及二千萬元之贈與，豈非矛盾？足見被告課稅方式粗糙，以預設立場之課稅
      心態，實無法客觀公正查明事實真相。
  (3)另原告提出台北市○○區○○段一小段十三地號土地登記謄本影本乙份（重測前
    為下東勢段六六之一地號），可知原告等三人係以繼承方式，於六十年五月三日
    先父謝阿盛死亡時取得所有權，先父生前遺命該筆土地所有權歸屬原告、謝福生
    及陳天賜等兄弟，平均每人一份，而其天母運動場工程用地徵收補償地價清冊影
    本所列郭寶金（原告之姊妹）僅係信託掛名，於八十年間領得該筆土地補償費共
    計九九、八一○、○○○元，除以三，每人可分得約三三、二七○、○○○元，
    原告實領三九、九二○、○○○餘元，故多出六、六五○、○○○餘元（當時兄
    弟間誤算為六、九五○、○○○元），依先父遺命，當即交還予陳天賜，郭寶金
    亦依先父遺命將其領得之一九、九六○、○○○餘元全部交還予陳天賜，謝福生
    亦同樣將多出之六、九五○、○○○元交還陳天賜，故實無贈與情事。
  (4)原告乃遵先父遺命及自己承諾，將原告繼承先父名下之土地，變現為補償費，並
    將先父留給陳天賜部分，交付予陳天賜六、九五○、○○○元，此等事實，乃基
    於日常生活之經驗即易判斷真偽，惟被告始終未向陳天賜求證，陳天賜財力較原
    告為佳，其所領取之土地徵收補償費比原告還多，原告與陳天賜皆有家庭子女，
    姑不論原告與陳天賜間交惡不往來，被告將土地徵收補償費之資金移轉認定為贈
    與，而核課陳天賜二千多萬元贈與稅及罰鍰，此等情形，原告怎可能贈與系爭六
    、九五○、○○○元予陳天賜，故原告與陳天賜間，係奉先父生前囑咐交還財產
    ，實無贈與之法律關係，有戶籍謄本及土地徵收補償清冊可稽，被告對本案之認
    事用法實多違誤。
３、關於被告核定原告贈與謝美娥五、○○○、○○○元部分：被告以交易明細表、
    支票、傳票影本等資料，且原告未能提示具體客觀事證，乃據以核定該部分為贈
    與行為，補課贈與稅，並裁處一倍罰鍰，係與前述證據法則完全背離。被告以僅
    能證明財產移轉之資料即交易明細表、支票、傳票等，逕認定為贈與行為之法律
    關係，置其他各種非贈與之法律關係於不顧。按原告提出所有有關謝美娥之經濟
    狀況資料及自承係為分散利息所得之相關資料，均遭被告否定，顯見被告有證據
    調查不完備之違法，被告不通知謝美娥前往備詢，亦不查證原告所提事證與本案
    之因果關係。另有關台北市第九信用合作社八十五年六月二十九日（85）北市九
    信社業字第四○○號函所稱「合庫支票ＡＣ0000000號支票係由謝美娥於
    存定存六個月時提示」等語，係因銀行開戶時必須謝美娥本人親自辦理，故該支
    票由謝美娥於存定存六個月時提示，應屬合理。
４、有關被告認定贈與謝美娥五、○○○、○○○元部分，實為分散利息所得之脫法
    節稅行為，所有款項之運用及利息提領均由原告或其妻所掌控，非屬贈與。另謝
    美娥於八十二年度尚有向銀行貸款情事，益證原告並無贈與謝美娥之事實，被告
    未善盡查證之責，主觀認定據以作成處分，殊嫌率斷。且參照行政法院（現改制
    為最高行政法院）八十八年度判字第三四五九號判決意旨，原處分認定該部分視
    同贈與，容有疑義。
５、原告因不諳法律且教育程度不高，除交易明細表、支票、傳票影本外，沒有保留
    其他證據，惟所述確係事實，亦符合常情。被告未查證原告所主張法律關係—即
    信託關係（陳天賜部分）及節稅關係（謝美娥分散利息所得部分），未依稅捐稽
    徵法第三十條所賦予之調查權，向關鍵人物即陳天賜、謝美娥調查事實真相，逕
    據片斷之資金流程資料，核課贈與稅，顯不合情理法，是原告請求傳喚關係人謝
    美娥、陳天賜到庭陳述以明事實。
６、有爭議性之稅捐，例如營利事業所得稅之成本方面，各有不同見解認定，稅務機
    關依據所得稅法第八十三條規定按同業利潤標準（即經驗法則）核定，僅有補稅
    並不處罰款，已屬很重之處分。原告舉證聲明無贈與情事，被告亦無任何直接之
    證據證明為贈與行為，僅推翻原告所提之證物及主張，間接推論為贈與行為，實
    不足以構成裁罰之要件。是被告未依法調查全盤事實真相，亦未引用遺產及贈與
    稅法第四條第二項規定之課稅證據之主客觀資料，故並無遺產及贈與稅法第四十
    四條規定之適用，最多僅發生遺產及贈與稅法第五條所謂「以贈與論」課稅情況
    ，被告實不應裁處原告罰鍰。
乙、被告方面：
一、聲明：求為判決駁回原告之訴，訴訟費用由原告負擔。
二、陳述：
１、按「凡經常居住中華民國境內之中華民國國民，就其在中華民國境內或境外之財
    產為贈與者，應依本法規定，課徵贈與稅。」、「本法稱贈與，指財產所有人以
    自己之財產無償給與他人，經他人允受而生效力之行為。」行為時遺產及贈與稅
    法第三條第一項及第四條第二項定有明文。
２、原告於八十年六月五日、六日自其士林區農會天母分部帳戶轉存、開立支票存入
    謝林雪子、謝美娥及陳天賜等人帳戶，或由謝林雪子提領該帳戶存款，計贈與謝
    林雪子三一、九○○、○○○元、謝美娥君五、○○○、○○○元及陳天賜六、
    九五○、○○○元，被告乃核定該八十年度贈與總額四三、八五○、○○○元，
    淨額四三、四○○、○○○元。經復查決定核減謝林雪子部分贈與額二、三○○
    、○○○元（係謝林雪子代付原告購地價款），變更核定贈與總額為四一、五五
    ○、○○○元，淨額為四一、一○○、○○○元。嗣被告依財政部八十七年十月
    三十日台財訴第000000000號訴願決定撤銷意旨，重核原告贈與謝林雪
    子部分，因係配偶間相互贈與之財產，且屬尚未核課確定之案件，依首揭規定免
    計入贈與總額，乃核減贈與額二九、六○○、○○○元，變更核定贈與總額為一
    一、九五○、○○○元，淨額為一一、五○○、○○○元。
３、原告就謝美娥、陳天賜部分不服被告重核復查決定，主張僅係借用其女謝美娥名
    義於台北市第九信用合作社辦理定期存款五、○○○、○○○元，該本金及利息
    均由其妻管領控制，所得利息均囑其妻或子提領，並無贈與情事；另陳天賜為親
    兄弟，因自小由別人收養而無繼承權，於六十年間應其父要求協議，與其兄繼承
    之土地於將來變賣時，須分予陳天賜，是僅依約將其父遺留之財產交付陳天賜，
    並非贈與云云。惟系爭有關謝美娥款項部分，原告係以支票交付（支票號碼：Ａ
    Ｃ0000000），之後分成十筆五十萬元定期存款；另陳天賜部分係原告先
    以取款條領取現款六、九五○、○○○元後，同日以現金轉存至陳天賜士林區農
    會帳戶內，被告以原告贈與謝美娥及陳天賜部分，有交易明細表、支票、傳票影
    本等資料可稽，原告並未能提示具體客觀事證以實其說。況動產之移轉係以交付
    為要件，原告與陳天賜、謝美娥間為親屬關係，就系爭財產之交付，如非贈與之
    事實，亦非買賣行為，則原告應提出具體證據以實其說。
４、原告主張系爭借用謝美娥名義辦理之定存已七年餘，謝美娥未曾支用該筆定存之
    孳息，且到期續存、利息提領、存摺、印章均由原告保管，目的係為分散利息所
    得；又謝美娥之配偶胡正義於八十二年間尚以所有房地向銀行辦理最高限額抵押
    借款，益證系爭定存並非贈與謝美娥，謝美娥亦無受領之意思；另陳天賜之財力
    更甚於原告，本件係遵遺命支付系爭款項予陳天賜，就常理、親情關係及傳統觀
    之，均無贈與之情事云云。按原告主張系爭謝美娥款項部分，係由原告或其配偶
    實際管領支配，應就其所主張之事實舉證以實其說。況財政部八十九年四月二十
    日台財訴第0000000000號訴願決定及行政院八十九年九月二十一日台
    八十九訴字第二七八○○號再訴願決定，除持與被告相同之論見外，並以原告所
    稱尚不足以認定其無贈與事實，且未提示具體客觀事證供核，參諸行政法院（現
    改制為最高行政法院）三十六年判字第十六號判例意旨，難謂其主張為真實。
５、原告稱有關陳天賜遭被告認定核課贈與稅部分，參照被告八十七年十二月三十一
    日財北國稅法字第八七○五三六四六號復查決定書及查得之相關資料，該部分
    經陳天賜提起復查後，查明確係因銀行作業疏失，已由被告復查決定予以核減贈
    與額及罰鍰，惟該案情形與本件並不相同，兩案並無直接關涉，原告尚不得執為
    本件原處分認定違誤之理由。又有關謝福生部分，可參酌鈞院八十九年度訴字第
    一九○○號判決所載。
６、罰鍰部分：按「除第二十條所規定之贈與外，贈與人在一年內贈與他人之財產總
    值超過贈與稅免稅額時，應於超過免稅額之贈與行為發生後三十日內，向主管稽
    徵機關依本法規定辦理贈與稅申報。」、「納稅義務人違反第二十三條或第二十
    四條之規定未依限辦理遺產稅或贈與稅申報者，按核定應納稅額加處一倍至二倍
    之罰鍰；．．」行為時遺產及贈與稅法第二十四條第一項及第四十四條前段定有
    明文。原告涉及系爭贈與情事而未依法申報，違章事證明確，被告按所漏稅額處
    以一倍罰鍰計二、六五六、二五○元，尚無不合。
    理  由
一、按「凡經常居住中華民國境內之中華民國國民，就其在中華民國境內或境外之財
    產為贈與者，應依本法規定，課徵贈與稅。」「本法稱贈與，指財產所有人以自
    己之財產無償給與他人，經他人允受而生效力之行為。」為行為時遺產及贈與稅
    法第三條第一項及第四條第二項所明定。又贈與人在一年內贈與他人之財產總值
    超過贈與稅免稅額時，應於超過免稅額之贈與行為發生後三十日內，向主管稽徵
    機關依規定辦理贈與稅申報；納稅義務人違反第二十三條或第二十四條之規定，
    未依限辦理遺產稅或贈與稅申報者，按核定應納稅額加處一倍至二倍之罰鍰，復
    為同法第二十四條第一項及第四十四條前段所規定。
二、查本件原告與訴外人謝福生、郭寶金於六十年五月三日因繼承原因取得台北市士
    林區○○○段六六之一地號土地（重測後為台北市○○區○○段一小段十三地號
    土地，各持分五分之二、五分之二、五分之一），嗣因興辦天母運動場工程用地
    需要，原告取得徵收補償地價三九、九二七、六二九元；另原告與訴外人謝福生
    、陳天賜於六十年四月二十八日共同取得台北市士林區○○○段六七地號土地（
    重測後為台北市○○區○○段一小段十四地號土地，各持分四分之一、四分之一
    、四分之二），亦因興辦天母運動場工程用地需要，原告因之取得徵收補償地價
    五三、一○八、四○二元；以上均有原告提出之天母運動場工程用地徵收補償地
    價清冊、台北市○○區○○段一小段十三地號土地之土地登記簿等影本附本院卷
    為憑。原告於八十年六月三日取得前開土地徵收補償費共計九三、○三六、○三
    一元後，旋於同年月五日分別自其士林區農會天母分部帳戶開立支票或轉存存入
    其女謝美娥及原告被收養之兄弟陳天賜等人帳戶（金額各為五、○○○、○○○
    元及六、九五○、○○○元），且前揭轉存金額之利息所得，亦經謝美娥辦理綜
    合所得稅結算申報等情，為兩造所不爭之事實，並有原告之士林區農會存款存摺
    、士林區農會活期儲蓄存款存款條、士林區農會活期儲蓄存款取款條、士林區農
    會轉帳收入傳票、士林區農會交易明細月報表、臺灣省合作金庫營業部支票（支
    票號碼：ＡＣ0000000、支票金額：五、○○○、○○○元）、臺北市第
    九信用合作社八十五年六月二十九日北市九信社業字第四○○號函、臺北市第
    九信用合作社收入傳票、臺北市第九信用合作社定期存款存款帳、戶籍登記簿、
    綜合所得稅結算申報書、謝美娥利息所得扣繳暨免扣繳媒體申報資料、被告調件
    明細表等影本附於原處分卷及本院卷可稽。按動產所有權之歸屬，原以占有為要
    件，存款以何人之名義存入，其物權即為該存款人所有，在未提領以前，不能指
    為他人所有，否則權利義務之主體無從確定，物權陷於紊亂，行政法院（現改制
    為最高行政法院）著有六十二年第一二七號判例可參。本件原告既將系爭款項轉
    存謝美娥及陳天賜二人名下帳戶，且謝美娥已將系爭款項利息所得申報綜合所得
    稅，顯見謝美娥、陳天賜已有受贈之意思，揆諸前揭判例意旨，其物權即為該存
    款人所有，原告贈與行為業已實現，堪以認定。
三、原告雖訴稱其純為分散利息所得，始將系爭款項以其女謝美娥名義存款，自始無
    贈與意思，存款所生利息均由原告或其配偶支配使用，原處分命補稅及罰鍰，有
    所違誤云云。惟按民法第四百零六條規定：「稱贈與者，謂當事人約定，一方以
    自己之財產無償給與他方，他方允受之契約。」，而本件原告以其存款轉以其女
    謝美娥名義為定期存款，經臺北市第九信用合作社八十五年六月二十九日北市
    九信社業字第四○○號函復被告略以：「合庫支票ＡＣ0000000號支票係
    由謝美娥於存定存六個月時提示」，原告訴訟代理人並於本院九十年九月五日行
    準備程序時稱：「銀行開戶時一定要謝美娥本人親自辦理，故該支票係由謝美娥
    於存定存六個月時提示」，顯見謝美娥對於原告贈與系爭款項，並無反對之意思
    表示，且又將存款利息併同申報綜合所得稅，有申報書影本附本院卷可稽，足見
    雙方贈與契約業已成立，原告主張純為分散所得無贈與意思云云，並無可採。另
    原告稱定期存款之利息所得回流至原告或其配偶乙節，縱或屬實，亦與本件定期
    存款係本金之贈與無關，尚不足以否定本件贈與之事實。至原告所檢附謝美娥之
    配偶胡正義之建物、土地登記謄本等資料影本，僅能證明胡正義以其所有建物及
    土地向中國信託商業銀行股份有限公司辦理最高限額抵押貸款之事實，要與原告
    與謝美娥間之贈與行為並無關連，並不影響本件贈與事實之認定。
四、至原告主張其係遵從父親遺命，將父親遺產交付原告被收養之兄弟陳天賜云云。
    經查，原告與訴外人謝福生、郭寶金係於六十年五月三日因繼承原因取得台北市
    士林區○○○段六六之一地號土地（重測後為台北市○○區○○段一小段十三地
    號土地，各持分五分之二、五分之二、五分之一），原告取得上開土地雖為繼承
    之原因，惟上開土地於辦理繼承登記當時，即當然發生物權變動之效力，已屬於
    原告與訴外人謝福生、郭寶金之財產，嗣因興辦天母運動場工程用地需要，原告
    取得上開土地之徵收補償地價三九、九二七、六二九元，亦僅生不動產轉換動產
    價值之效果，該徵收補償地價仍然屬於原告之財產，原告既自承將其自己之財產
    （徵收補償地價中之六、九五○、○○○元）無償給與陳天賜，並經陳天賜允受
    ，自屬贈與行為無疑，從而，被告對之課徵贈與稅並予處罰，於法自屬無違。另
    陳天賜之財力如何，尚非得執為本案並非贈與行為之認定依據，是原告所訴，委
    無足採。
五、本案原告贈與行為之事證至臻明確，本院認為並無傳喚受贈人謝美娥或陳天賜出
    庭作證之必要，附此敘明。
六、綜上，原告未於贈與之日起三十日內辦理贈與稅申報，被告核定補徵原告贈與稅
    額二、六五六、二五○元，並按核定應納稅額加處一倍之罰鍰二、六五六、二五
    ○元，徵諸首揭規定，洵屬有據，復查及一再訴願決定遞予維持，俱無不合。原
    告復執前詞聲明撤銷，難認為有理由，應予駁回。
據上論結，本件原告之訴為無理由，爰依行政訴訟法第九十八條第三項前段，判決如
主文。
中    華    民    國    九十    年      十二      月       二十七       日
                              臺 北 高 等 行 政 法 院  第 三 庭
                                          審 判 長 法  官  徐瑞晃
                                                   法  官  吳慧娟
                                                   法  官  曹瑞卿
右為正本係照原本作成。
如不服本判決，應於送達後二十日內，向本院提出上訴狀並表明上訴理由，如於本判
決宣示後送達前提起上訴者，應於判決送達後二十日內補提上訴理由書（須按他造人
數附繕本）。
中    華    民    國    九十    年      十二      月       二十七       日
                                                   書記官  方偉皓


司法院資訊處製作；財團法人民間司法改革基金會備份。
